# 请教律师事务所的审计- 联营律师事务所

提问人：linliangdian 时间：2017-02-14 13:21:14
陈版及各位专家好，请教一个律师事务所审计的问题：
广东A律师事务所（普通合伙），根据粤司办〔 2014 〕 218 号 关于印发《广东省司法厅关于香港特别行政区和澳门特别行政区律师事务所与内地律师事务所在广东省实行合伙联营的试行办法》的通知，详细请见：
http://zwgk.gd.gov.cn/006940167/201408/t20140820_542636.html，与香港B律师事务所成立一个合伙联营律师事务所AB，认缴出资 500 万，其中A 70%，B 30%。根据AB的出合伙协议，AB为特殊普通合伙，联营所利润的10%留作联营所发展基金和执业风险基金，其余由双方按照出资比例分配。联营双方享有派驻律师到联营所执业的权利，以及对联营所的管理和发展享有监督和建议权。双方按照特殊普通合伙的规定承担责任。合伙协议中无其他特殊权利义务的条款。
那么： 1 、A对AB联营所的出资是否应该按照联营企业，按照权益法进行后续计量？ 2 、如果A对AB按照权益法核算的话，A在根据利润的10%计算风险基金的时候，是否包含该权益法所确认的投资收益？ 3 、如果A和B对AB联营所，由于某种原因， 2016 年度均未实际出资（假设合法），但是其 2016 年已运营并取得利润 100 万，在A对其进行权益法核算的时候，个别报表并没有该原始出资，但是根据权益法后续计量中确认了长期股权投资-损益调整，作为其他非流动资产披露是否正确？
非常感谢！

回答人：chenyiwei
因为投资对象是合伙企业，其表决机制可能不同于出资比例和收益分配比例。建议详细阅读合伙协议，结合业务的实际开展情况分析，以确定A方对联营所的相关活动是否具有主导权，据此确定如何进行会计处理和如何确定在联营所的权益、收益中享有的份额。